【裁判字號】    97,易,769
【裁判日期】    971225
【裁判案由】    竊盜
【裁判全文】
臺灣桃園地方法院刑事判決               97年度易字第769號
公  訴  人  臺灣桃園地方法院檢察署檢察官
被      告  甲○○
上列被告因竊盜案件，經檢察官提起公訴（97年度偵字第9294號
），經本院於審理時裁定改依簡式審判程序，判決如下︰
    主    文
甲○○共同攜帶兇器竊盜未遂，累犯，處有期徒刑伍月，如易科
罰金，以新台幣壹仟元折算壹日。扣案之活動扳手貳支均沒收。
    犯罪事實
一、甲○○於民國93年間，因竊盜案件，經本院以94年度易字第
    522 號刑事判決判處有期徒刑8 月確定，甫於96年7 月14日
    縮刑期滿執行完畢。
二、詎甲○○仍不知悔改，復與真實姓名年籍不詳、綽號「小馬
    哥」之成年男子，共同基於意圖為自己不法所有之犯意聯絡
    ，於97年4 月3 日上午10時2 分許，由甲○○、「小馬哥」
    各攜帶其等所有客觀上對於人之生命、身體、安全足以構成
    威脅，具有行兇危險性之活動扳手各1 支，搭乘由甲○○所
    駕駛車號2413-KV 號自用小客車，進入國防部所屬位在桃園
    縣平鎮市雙連坡南營區內，共同以上開活動扳手拆卸營區內
    房舍屋頂之C 型鋼條2 條（各約40呎，價值共約新台幣3,
    200 元），尚未得手之際，為該營區副營長乙○○巡邏發現
    ，經報警處理，當場逮捕甲○○，並扣得上開甲○○、「小
    馬哥」所有之活動扳手共2 支，「小馬哥」則趁隙逃逸。
三、案件經桃園縣政府警察局平鎮分局移送臺灣桃園地方法院檢
    察署檢察官偵查起訴。
    理  由
一、程序部分：
（一）本件被告甲○○所犯係死刑、無期徒刑或最輕本刑為3 年
      以上有期徒刑以外之罪，其於準備程序中就被訴事實為有
      罪之陳述，經本院告知簡式審判程序之旨，並聽取公訴人
      、被告之意見後，爰依刑事訴訟法第273 條之1 第1 項規
      定合議裁定由受命法官獨任進行簡式審判程序，先予敘明
      。
（二）本件認定事實所引用之本件卷內所有卷證資料（包含人證
      與文書證據、物證等證據），尚無證據證明係公務員違背
      法定程序所取得，是取證過程並無瑕疵，且兩造於準備程
      序、審判期日對法院提示卷證之證據能力均表無異議，而
      卷內之文書證據，亦無刑事訴訟法第159 條之4 之顯有不
      可信之情況與不得作為證據之情形。本院復審酌該等證據
      與本案待證事實間復具有相當關聯性，以之為本案證據並
      無不當。綜上，依刑事訴訟法第159 條至159 條之5 之規
      定，本件認定事實所引用之本件卷證所有證據（包含人證
      與文書證據、物證等證據），均有證據能力，合先敘明。
二、認定犯罪事實所根據的證據及理由：
（一）被告於本院審理時自白前揭犯罪事實等語明確（見本院卷
      第50頁）。
（二）證人乙○○於警詢及本院審理時時證述其於上開時、地，
      發現被告及另一名男子正在竊取該營區房舍屋頂之C 型鋼
      條，經報警而查獲等語明確（見偵卷第14至16頁；本院卷
      第27至28頁）。
（三）復有被告、「小馬哥」分別所有之活動扳手共2 支扣案可
      佐。
（四）復有現場照片12張、贓物認領保管單、車籍查詢資料各1
      紙在卷可稽（見偵卷第17頁、第27至第32頁、第26頁）。
（五）綜上，被告之自白核與事實相符，應堪採信。本案事證已
      臻明確，被告前揭犯行洵堪認定。
三、論罪科刑的理由
（一）按刑法第321 條第1 項第3 款所規定之攜帶兇器竊盜罪，
      係以行為人攜帶兇器竊盜為其加重條件，此所謂兇器，其
      種類並無限制，凡客觀上足對人之生命、身體、安全構成
      威脅，具有危險性之兇器均屬之，且祇須行竊時攜帶此種
      具有危險性之兇器為已足，並不以攜帶之初有行兇之意圖
      為必要（最高法院79年臺上字第5253號判例足資參照）。
      查被告與「小馬哥」為上揭竊盜犯行時所攜帶之活動板手
      2 支，係屬金屬材質，質地堅硬，可拆卸鋼條，客觀上均
      足以對於人之生命、身體、安全構成威脅而具有危險性，
      而顯屬兇器無誤。是被告陳玫憲持以著手竊盜，惟於尚未
      竊得手置於自己實力支配之下即遭查獲，核其所為，係犯
      刑法第321 條第2 項、第1 項第3 款之攜帶兇器竊盜未遂
      罪。
（二）被告甲○○就上開竊盜犯行，與真實姓名、年籍不詳綽號
      「小馬哥」之成年男子間有犯意之聯絡及行為之分擔，應
      依刑法第28條，論以共同正犯。
（三）查被告有事實欄一所載之犯罪前科執行情形，有臺灣高等
      法院被告全國前案紀錄表、臺灣高等法院前案案件異動查
      證作業在卷可稽，其受有期徒刑執行完畢後，5 年內再犯
      有期徒刑以上之本罪，為累犯，均應依刑法第47條第1 項
      之規定，加重其刑。
（四）又被告著手加重竊盜之實行，然未生遂行犯罪結果，為未
      遂犯，應應依刑法第25條第2 項減輕其刑，並與前揭累犯
      加重部分，依法先加後減之。
（五）量刑理由之說明：
      爰審酌被告正值青壯，不思以己力賺取財物，竟為竊盜犯
      行，嚴重危害社會治安，參以其曾犯有竊盜之前案紀錄，
      已如前述，素行不良，再犯本案，本應重懲，惟念其犯後
      坦承全部竊盜犯行，態度尚稱良好，節省有限之司法資源
      ，且未產生財物損失結果，尚未造成被害人難以彌補之損
      害，併參酌其生活狀況、品行、智識程度、犯罪之動機、
      目的、手段、所生危害等一切情狀，爰量處如主文所示之
      刑，以資懲儆。
（六）沒收部分之說明：
      扣案之活動板手2 支分別屬被告、「小馬哥」所有，且供
      其本件竊盜犯罪所用之物乙節，業據被告於審理時供陳在
      卷（見本院卷第28頁），爰應依刑法第38條第1 項第2 款
      規定予以宣告沒收。
（七）另被告進入國軍營區行竊，是否有另涉要塞堡壘地帶法之
      第10條之侵入要塞處所罪乙節（此部分起訴意旨僅敘及被
      告進入營區行竊，雖未據檢察官起訴尚涉有侵入要塞處所
      罪嫌，然本院先行告知被告可能涉犯此罪名，再依法調查
      ，作為將來如果認定有犯罪嫌疑時，移送檢方偵辦之依據
      ）？經本院會同桃園縣楊梅及平鎮地政事務所、證人即國
      防部陸軍第三作戰指揮部少校倪俊傑、證人乙○○履勘現
      場結果，先依證人乙○○指出逮捕被告行竊之地點、可能
      進入之路徑，再由地政人員套於地籍圖得知相關地號，再
      由證人倪俊傑依國軍軍事管制區範圍地號清冊對照結果，
      行竊之地點及四周並非屬於要塞堡壘法所稱之要塞或軍事
      管制區域乙節，有本院履勘現場筆錄、軍事管制區範圍地
      號清冊在卷可稽（相關地號、單位名稱、詳細地理位置及
      證人證述內容，可能涉及國防機密，詳細內容詳卷）。此
      外，營區指揮官亦未於偵查中對被告提起侵入他人建築物
      或附連圍繞土地部分之告訴，是被告進入上開營區之行為
      ，尚不構成犯罪，附此敘明。
四、適用之法律：刑事訴訟法第273 條之1 、第299 條第1項 前
    段，刑法第28條、第321 條第2 項、第1 項第3 款、第25條
    第2 項、第41條第1 項前段、第47條第1 項、第38條第1 項
    第2 款。
本案經檢察官林安紜到庭執行職務。
中    華    民    國    97    年   12    月    25     日
                  刑事第一庭  法  官  顧正德
以上正本證明與原本無異。
如不服本判決應於收受判決後10日內向本院提出上訴書狀，並應
敘述具體理由。其未敘述上訴理由者，應於上訴期間屆滿後20日
內向本院補提理由書 (均須按他造當事人之人數附繕本)「 切勿
逕送上級法院」。
                              書記官  劉晨輝
中    華    民    國    97    年    12    月    29    日
附論罪科刑依據之法條：
中華民國刑法第321條
（加重竊盜罪）
犯竊盜罪而有左列情形之一者，處 6 月以上、 5 年以下有期徒
刑：
一、於夜間侵入住宅或有人居住之建築物、船艦或隱匿其內而犯
    之者。
二、毀越門扇、牆垣或其他安全設備而犯之者。
三、攜帶兇器而犯之者。
四、結夥三人以上而犯之者。
五、乘火災、水災或其他災害之際而犯之者。
六、在車站或埠頭而犯之者。
前項之未遂犯罰之。


司法院資訊處製作；財團法人民間司法改革基金會備份。
